【裁判字號】    95,台上,4285
【裁判日期】    950803
【裁判案由】    違反毒品危害防制條例
【裁判全文】
最高法院刑事判決            九十五年度台上字第四二八五號
    上  訴  人  甲○○
                        （另案在台灣台北監獄台北分監執行）
上列上訴人因違反毒品危害防制條例案件，不服台灣高等法院中
華民國九十五年（原判決誤繕為九十四年）五月三十日第二審判
決（九十五年度上訴字第一五一七號，起訴案號：台灣板橋地方
法院檢察署九十四年度毒偵字第六四六八號），提起上訴，本院
判決如下：
    主  文
上訴駁回。
    理  由
一、施用第一級毒品部分：
按刑事訴訟法第三百七十七條規定，上訴於第三審法院，非以判
決違背法令為理由，不得為之。是提起第三審上訴，應以原判決
違背法令為理由，係屬法定要件。如果上訴理由狀並未依據卷內
訴訟資料，具體指摘原判決不適用何種法則或如何適用不當，或
所指摘原判決違法情事，顯與法律規定得為第三審上訴理由之違
法情形，不相適合時，均應認其上訴為違背法律上之程式，予以
駁回。本件原判決關於上訴人甲○○被訴施用第一級毒品海洛因
部分，維持第一審論處上訴人連續施用第一級毒品罪刑（累犯）
之判決，駁回上訴人之第二審上訴，已詳敘其所憑之證據及認定
之理由。從形式上觀察，原判決並無違背經驗法則、論理法則或
適用法則不當之違法情形。上訴人就此部分之上訴意旨僅略以：
其前因施用海洛因，經台灣高等法院於民國九十四年八月十日判
處有期徒刑一年二月確定，刻正在監服刑中，上訴人於判決確定
後，仍繼續施用毒品而於同年十月二十日再度為警查獲，應屬想
像競合犯、連續犯，如欲加重其刑，應加重於前罪，縱因法律規
定應另處罪刑，亦應斟酌情、理、法，判處上訴人較輕之刑，且
上訴人因施用毒品，致感染ＨＩＶ重症，生命有限，原判決所處
刑期竟比生命長，原審對上訴人之第二審上訴，未調查對上訴人
有利之證據，遽予駁回上訴，確有違法，爰請撤銷原判決云云，
對於原判決此部分之取捨證據認定事實及適用法則，並未依據卷
內資料具體指摘，表明有何違背法令，自非合法之第三審上訴理
由。其上訴違背法律上之程式，應予駁回。又此部分依法應為程
序判決，上訴意旨請求本院從輕量處，自無從審酌，併此敘明。
二、施用第二級毒品部分：
上訴得對於判決之一部為之，未聲明為一部者，視為全部上訴；
又最重本刑為三年以下有期徒刑、拘役或專科罰金之罪，經第二
審判決者，不得上訴於第三審法院，刑事訴訟法第三百四十八條
第一項、第三百七十六條第一款定有明文。本件上訴人不服原審
判決，提起上訴，並未聲明為一部上訴，自應視為全部上訴。上
訴人被訴施用第二級毒品安非他命部分，原判決係依毒品危害防
制條例第十條第二項論處上訴人罪刑，該罪最重本刑為三年以下
有期徒刑，依上開說明，此部分既經第二審判決，自不得上訴於
第三審法院。上訴人復就此部分一併提起上訴，顯為法所不許，
應予駁回。
據上論結，應依刑事訴訟法第三百九十五條前段，判決如主文。
中    華    民    國  九十五  年    八    月    三    日
                      最高法院刑事第八庭
                          審判長法官  張  淳  淙
                                法官  張  春  福
                                法官  呂  丹  玉
                                法官  洪  昌  宏
                                法官  蔡  彩  貞
      本件正本證明與原本無異
                                      書  記  官
中    華    民    國  九十五  年    八    月   十一   日
                                                  Ａ


司法院資訊處製作；財團法人民間司法改革基金會備份。
